臺灣臺中地方法院刑事判決　　　　　　　94年度訴字第1567號
公　訴　人　臺灣臺中地方法院檢察署檢察官
被　　　告　丙○○
上列被告因毒品危害防制條例案件，經檢察官提起公訴（94年
度偵字第5293號），本院判決如下：
    主    文
丙○○連續轉讓第二級毒品，處有期徒刑陸月，如易科罰金，以
參佰元折算壹日。
扣案之第二級毒品甲基安非他命柒包（合計淨重參拾陸點玖參柒
貳公克、驗餘重參拾陸點捌零陸柒公克）及第一級毒品海洛因拾
貳包（合計驗後淨重伍點陸捌公克），均沒收銷燬之。
    犯罪事實
一、丙○○明知第二級毒品甲基安非他命係毒品危害防制條例第
    二條第二項第二款所列管之第二級毒品，依法不得持有、轉
    讓，竟基於轉讓第二級毒品甲基安非他命之概括犯意，分別
    於民國九十四年三月十五日、三月十九日，在其臺中縣大甲
    鎮○○街53之1號居處，連續無償轉讓重量不詳之少量甲基
    安非他命予甲○○各二次、一次，合計三次（每次提供之量
    僅能供當次施用即用畢）。嗣於九十四年三月十九日凌晨二
    時許，為警在上址查獲，並扣得丙○○所有之第二級毒品甲
    基安非他命七包（合計淨重三六‧九三七二公克、驗餘重三
    六‧八○六七公克）及第一級毒品海洛因十二包（合計驗後
    淨重五‧六八公克）、電子磅秤一台、吸食器一組、玻璃管
    一支及現金一千元。
二、案經臺中縣警察局大甲分局報請臺灣臺中地方法院檢察署檢
    察官偵查起訴。
    理    由
一、訊據被告丙○○固承認曾無償轉讓甲基安非他命予甲○○之
    事實，惟辯稱：只有在九十四年三月十五日免費提供一次，
    並非三次。九十四年三月十八日至三月十九日凌晨，伊均在
    睡覺，並未拿毒品給甲○○施用云云。
二、惟查：
  (一)被告確曾於上開時、地轉讓三次甲基安非他命予甲○○之事
    實，業據證人甲○○於九十四年四月七日之偵查庭具結證述
    ：「（問：何人拿安非他命給你施用？）丙○○」、「（問
    ：丙○○有無跟你收錢？）沒有」、「（問：你在該處施用
    幾次？）三次」、「（問：第一次是何時？最後一次是何時
    ？）九十四年三月十五日施用，第二次也是在同一日，第三
    次是查獲的當天凌晨，也就是九十四年三月十九日凌晨」等
    語綦詳（見偵查卷第四六頁），核與被告於九十四年四月七
    日偵查庭供述：「（問：甲○○上午作證時供稱，他約在九
    十四年三月十四日到你被查獲的地點，九十四年三月十九日
    凌晨也是在你住處，因為你要搬家，他免費幫忙，你免費拿
    安非他命給他吃，你沒有跟他拿錢，有無此事？）是」、「
    （問：你前後拿幾次給甲○○？）三次」等語相符（見偵查
    卷第五一頁），且證人甲○○當日為警查獲時，經採集其尿
    液送檢驗結果，確呈甲基安非他命陽性反應訛，此有真實姓
    名代號對照表及詮昕科技股份有限公司濫用藥物尿液檢驗報
    告（見偵查卷第七○、七一頁）附卷可參，足見被告確曾轉
    讓三次甲基安非他命予證人甲○○，灼然甚明。參以證人甲○○與被告係朋友關係，被告既會無償提供毒品予證人甲○○施用，益徵二人間有相當情誼，證人甲○○自無設詞誣陷
    之可能，又衡諸常情，轉讓一次或三次，明顯不同，茍僅有
    轉讓一次，證人甲○○理當印象深刻，自無證稱三次之可能
    ，況證人甲○○於偵查中就該三次轉讓之時間，均證述明確
    ，益徵無記憶錯誤或口誤之可能。據上，被告事後雖以前詞
    置辯，顯係卸責之詞，不足採信。
  (二)又被告雖聲請傳喚乙○○為證，欲證明其九十四年三月十九
    日凌晨確在睡覺，並未轉讓毒品予證人甲○○乙情，惟證人
    乙○○屢次傳喚未到庭，而本院據上事證，心證已臻明確，
    故就被告聲請再傳喚乙○○乙節，核無再傳喚之必要。
  (三)綜合上述，本案事證明確，被告犯行堪以認定。
三、核被告所為，係犯毒品危害防制條例第八條第二項之轉讓第
    二級毒品罪。被告轉讓前持有第二級毒品甲基安非他命之低
    度行為，應為轉讓之高度行為所吸收，不另論罪。又被告先
    後三次犯行，時間緊接，觸犯構成要件相同之罪名，顯係基
    於概括之犯意反覆為之，為連續犯，應依刑法第五十六條之
    規定，從重論以一罪。又因被告僅轉讓給一人，轉讓次數非
    鉅，轉讓重量甚微，且並未收取費用，足見係基於朋友間之
    情誼而免費提供，其行為雖屬可議，惟惡性尚非重大，本院
    審核上情，爰不予以加重其刑。爰審酌被告犯罪之動機、目
    的，蔑視法令對轉讓毒品之禁令，猶提供毒品予人，自無可
    取，犯罪之手段尚稱平和及犯罪後之態度等一切情狀，量處
    如主文所示之刑，以示懲儆。末按違禁物不問屬於犯人與否
    ，沒收之，刑法第三十八條第二項定有明文。基於主刑與從
    刑不可分原則，法院為有罪之科刑或免刑判決時，對於案內
    之違禁物，不問檢察官有無聲請，即應於判決內併予宣告沒
    收；至於無罪判決，基於無主刑即無從刑原則，法院固無從
    於無罪之判決書上，就該違禁物併予宣告沒收，但檢察官起
    訴書中已敘明請求對違禁物宣告沒收時，即應依刑法第三十
    八條第一項第一款及第四十條但書之規定，為單獨宣告沒收
    之裁定，否則即有刑事訴訟法第三百七十九條第十二款已受
    請求之事項未予判決之違背法令（最高法院九十二年度臺上
    字第六四三七號判決參照）。準此，被告為警查獲時所扣得
    之顆粒七包及粉末十二包，經分別送請憲兵司令部刑事鑑驗
    中心及法務部調查局鑑驗結果，確認係屬第二級毒品甲基安
    非他命（七包，合計淨重三六‧九三七二公克、驗餘重三六
    ‧八○六七公克）及第一級毒品海洛因（十二包，合計驗後
    淨重五‧六八公克）無訛，此分別有該中心及該局之鑑驗通
    知書在卷可證（見本院卷第十、十八頁），就此等扣案毒品
    ，雖尚無證據足資證明與本案被告轉讓第二級毒品之犯行有
    關（並無證據足以證明被告上開三次轉讓之甲基安非他命，
    係從扣案之七包甲基安非他命中拿取），惟依上開說明，均
    應依刑法第三十八條第一項第一款及毒品危害防制條例第十
    八條第一項前段之規定，予以宣告沒收銷燬之。另扣案之電
    子磅秤一台、吸食器一組、玻璃管一支及現金一千元，非屬
    違禁物，且尚無證據足資證明與本案被告轉讓第二級毒品之
    犯行有關，爰均不予以宣告沒收。
據上論斷，應依刑事訴訟法第二百九十九條第一項前段，毒品危
害防制條例第八條第二項、第十八條第一項前段，刑法第十一條
、第五十六條、第四十一條第一項前段、第三十八條第一項第一
款、第四十條但書，罰金罰鍰提高標準條例第二條，判決如主文
。
中　　華　　民　　國　　94　　年　　8 　　月　　24　　日
                  刑事第二庭    審判長法  官  蔡名曜
                                      法  官  林慧英
                                      法  官  蔡美華
上正本證明與原本無異。
如不服本判決，應於送達後十日內向本院提出上訴狀（須附繕
本），上訴於臺灣高等法院臺中分院。
                                書記官  劉文永
中　　華　　民　　國　　94　　年　　8 　　月　　24　　日
附錄論罪科刑法條
毒品危害防制條例第八條第二項：
轉讓第二級毒品者，處六月以上五年以下有期徒刑，得併科新台
幣七十萬元以下罰金。
